# 既是客户，又是供应商的收入披露

提问人：1251240093 时间：2022-01-05 10:43:13
陈老师，A公司为IPO项目，主营电力工程图纸设计业务，A公司把接到的项目分包给非关联方B公司，B公司同时把接到的项目也会分包给A公司，双方分包的项目不是同一个项目，这种A公司既有销售业务又有采购业务的，报表上收入如何披露，披露需要按净额法吗

回答人：chenyiwei
如果是针对不同的合同，且不同合同的互相分包不属于一揽子交易的，则可以分别就不同的合同分别列收入和成本。但对于为何存在“不同合同的互相分包”安排，即该安排的背后商业逻辑和商业合理性，需作充分论证，尤其是如果互相分包的合同实质上属于同一类型合同的情况下，要关注是否故意人为做大收入规模，或者有其他舞弊风险。